臺灣板橋地方法院刑事判決　　　　　　　96年度易字第1900號
公　訴　人　臺灣板橋地方法院檢察署檢察官
被　　　告　甲○○
上列被告因竊盜案件，經檢察官提起公訴（96年度偵字第15205
號），本院判決如下：
    主  文
甲○○竊盜，處有期徒刑肆月，如易科罰金，以新臺幣壹仟元折
算壹日。
    事  實
一、甲○○意圖為自己不法之所有，於民國96年6 月28日凌晨0
    時14分許，在臺北縣土城市○○路○ 段附近，徒手竊取不詳
    人所有停放於該處且後輪上鎖之腳踏車1 台，得手後，行經
    臺北縣土城市○○路13號1 樓前時，為路人丁○、丙○○發
    現，令甲○○將前開竊得之腳踏車牽回原處並報警處理，嗣
    經警於臺北縣土城市○○路與忠義路口查獲。
二、案經臺北縣政府警察局土城分局報請臺灣板橋地方法院檢察
    署檢察官偵查起訴。
    理  由
一、訊據被告甲○○矢口否認有何竊盜之犯行，辯稱：該腳踏車
    係何人所有，且該腳踏車後輪有上鎖，伊根本沒有牽云云。
    惟查，上揭犯罪事實，業經證人丙○○於本院審理中證稱：
    我在千歲路13號的陽光大地公寓大廈擔任保全，案發當天，
    我看到被告把1 部腳踏車從金城路1 段55號1 樓牽到千歲路
    13號1 樓的馬路中間，丁○先生去攔他，我看到蔡先生在跟
    他爭吵，我就叫被告把車子牽回去；我是報警後，調錄影帶
    出來看，看到被告從金城路那邊牽過來，我報警之後，被告
    有先走，丁○先生跟在他後面追，被告是在鎮安宮那邊被警
    察押回來，及證人乙○○於本院審理中證稱：當時我是服0
    到2 時的巡邏勤務，收到110 的通報，通知千歲路13號前發
    現小偷，我們就前往查看，我們巡邏到中央路跟千歲路口時
    ，就發現被告已經步行到忠義路跟千歲路口，往鎮安宮逃逸
    ，因為我看到丙○○、丁○先生在後面追趕他，所以我才確
    定小偷是被告，我們就把車開到鎮安宮的巷子，我就問被告
    是否有偷牽腳踏車，被告否認，於是我們就陪同2 位證人把
    被告帶到陽光大地調閱監視錄影帶，從錄影帶有看到被告確
    實把腳踏車牽到千歲路13號前面等語明確；且經本院勘驗案
    發當時監視器在臺北縣土城市○○路13號前拍攝得之畫面，
    96 年6月28日凌晨0 時14分34秒：有1 名男子自鏡頭上方騎
    樓牽著腳踏車往大樓方向走，該名男子身著藍色長袖上衣，
    雙肩前方為白色，下身為藍色長褲，凌晨0 時14分41秒：該
    名男子將腳踏車牽向馬路，在騎樓下之證人丁○快速跑向該
    名男子，並拖住該名男子，不讓其離開，凌晨0 時15分30秒
    ：證人丙○○自大樓門口出來，凌晨0 時16分15秒：該名男
    子隨證人丙○○回到大樓外人行道，凌晨0 時16分28秒：證
    人丙○○進入大樓門口，該名男子隨即轉向朝鏡頭下方離去
    ，有本院96年7 月13日勘驗筆錄及監視錄影光碟擷取畫面共
    16張在卷可稽，而當時在監視錄影畫面中牽著腳踏車之男子
    ，穿著、髮型均與被告相同一節，亦有被告於查獲當日所拍
    攝之照片1 張附卷可佐，足認在上開監視錄影畫面中牽著腳
    踏車之男子即係被告無疑。至被告雖以前開情詞置辯，惟以
    該腳踏車當時後輪有上鎖，且車況甚新，已經證人丙○○、
    乙○○於本院審理中證述明確，顯見該腳踏車並非他人所拋
    棄之物，不過係所有人不明而已，況該腳踏車當時後輪雖有
    上鎖，但吾人均知，後輪上鎖之腳踏車僅需將後輪稍稍抬起
    ，即可輕易將之牽動，並無被告所稱不能牽動之情形，是被
    告所辯，均無可採。事證明確，被告犯行，已堪認定。
二、核被告甲○○所為，係犯刑法第320 條第1 項之普通竊盜罪
    。爰審酌被告正值壯年，不思以正途獲取財物，竟行竊他人
    財物，且犯後一再否認犯行，絲毫未見悔意，態度不佳，兼
    衡其智識程度、犯罪之動機、目的、手段、所生損害等一切
    情狀，量處如主文所示之刑，並諭知易科罰金之折算標準，
    以示懲儆。
據上論斷，應依刑事訴訟法第299 條第1 項前段，刑法第320 條
第1 項、第41條第1 項前段，刑法施行法第1 條之1 ，判決如主
文。
本案經檢察官黃怡華到庭執行職務。
中　　華　　民　　國　　96　　年　　7 　　月　　31　　日
　　　　　　　　    　刑事第十六庭  法　官　  曾淑娟
以上正本證明與原本無異。
如不服本判決應於送達後10日內向本院提出上訴狀
                                    書記官    林伯文
中　　華　　民　　國　　96　　年　　7 　　月　　31　　日
附錄本案論罪科刑法條全文
中華民國刑法第320條
意圖為自己或第三人不法之所有，而竊取他人之動產者，為竊盜
罪，處5 年以下有期徒刑、拘役或5 百元以下罰金。
意圖為自己或第三人不法之利益，而竊佔他人之不動產者，依前
項之規定處斷。
前二項之未遂犯罰之。
